# 关于退回前期多收的电费如何进行会计处理

提问人：denglaosan 时间：2022-11-01 20:24:58
@chenyiwei 陈版主，您好。我司在 2019 年与出租方（简称A）签订厂房租赁合同，约定由出租方代收水电费，代收电费单价按照当地供电局的峰谷平表收费。 2022 年 4 月，我司另外承租了其他出租方（简称B）的厂房，由南方电网直接供电，对比发现前几年A方代收代缴的电费单价远高于当地供电局的单价，我司根据《中华人民共和国电力法》第四十四条之规定“禁止任何单位和个人在电费中加收其他费用”将A告上法庭，双方和解后A同意退回 2019 年、 2020 年、 2021 年多收的电费合计 800 多万元（无违约金及利息等，仅把多收的电费退回）。请问，退回的电费我司应如何处理？因为前期多收的电费计入了 2019 年-2021年的制造费用和管理费用等，此时收回的退还电费会计处理：
1 、是否可以冲减 2022 年的主营业务成本及管理费用等（按照前三年的平均比例）？
2 、计入 2022 年的营业外收入？
3 、如果按照“方式1”，是否可以计入经常性损益？
万分感谢陈版主。

回答人：chenyiwei
建议采用方式1“冲减 2022 年的主营业务成本及管理费用等（按照前三年的平均比例）”。但该事项导致 2022 年度的成本、费用异常降低，具有偶发性，不能作为预测未来年度盈利能力的依据，故为了提示报表使用者关注这一问题的影响，建议将冲回影响列入 2022 年度非经常性损益。